臺灣彰化地方法院刑事判決　　　　　　　 96年度易字第277號
公　訴　人　臺灣彰化地方法院檢察署檢察官
被　　　告　甲○○
選任辯護人　施瑞章律師
被　　　告　丁○○
選任辯護人　林世祿律師
被　　　告　乙○○
　　　　　　丙○○
　　　　　　　　　　號
上列被告因賭博案件，經檢察官提起公訴（95年度偵字第10393
號），本院判決如下：
    主  文
甲○○共同意圖營利，聚眾賭博，處有期徒刑陸月，如易科罰金
，以新臺幣壹仟元折算壹日。扣案如附表一、二所示之物，均沒
收。
丁○○共同意圖營利，聚眾賭博，處有期徒刑伍月，如易科罰金
，以新臺幣壹仟元折算壹日。扣案如附表一、二所示之物，均沒
收。
乙○○共同意圖營利，聚眾賭博，處有期徒刑肆月，如易科罰金
，以新臺幣壹仟元折算壹日。扣案如附表一、二所示之物，均沒
收。
丙○○在公眾得出入之場所賭博財物，處罰金新臺幣貳仟元，如
易服勞役，以新臺幣壹仟元折算壹日，扣案如附表一所示之物均
沒收；又在公眾得出入之場所賭博財物，處罰金新臺幣貳仟元，
如易服勞役，以新臺幣壹仟元折算壹日，扣案如附表一所示之物
均沒收；又在公眾得出入之場所賭博財物，處罰金新臺幣貳仟元
，如易服勞役，以新臺幣壹仟元折算壹日，扣案如附表一所示之
物均沒收。應執行罰金伍仟元，如易服勞役，以新臺幣壹仟元折
算壹日，扣案如附表一所示之物均沒收。
    事  實
一、甲○○係址設彰化縣彰化市○○路○段153號1樓「好運到電
    子遊戲場」之負責人（上開遊戲場領有彰化縣政府電子遊戲
    場營業級別證），為圖不法利得，竟基於與不特定人賭博財
    物及意圖營利供給賭博場所與聚眾賭博之單一犯意，先後自
    民國95年11月1日及同年月2日起，以每月新臺幣（下同）18
    ,000元之代價，僱用同具前揭犯意聯絡之丁○○、乙○○，
    擔任該電子遊戲場之早班、午班服務人員，其自己則擔任晚
    班服務人員，均職司兌換電子遊戲機具代幣、開分、洗分、
    兌換現金、倒茶水等工作，而以擺設於該公眾得出入之遊戲
    場內如附表一所示之電子遊戲機具共61臺，與不特定之賭客
    賭博財物，賭博方式係由賭客以現金向服務人員兌換代幣，
    經賭客投入代幣後，依個別機具所設定之比例開分，或由賭
    客交付現金賭資，由服務人員按個別機具所設定之比例直接
    在機具上開分，賭客即得押注分數與機器對賭，如有押中，
    可得依各機具設定倍數不等之分數，而把玩之賭客如不續玩
    ，則可依累計之分數按比例向店員兌換積分卡，再由賭客向
    服務人員示意，伺機至該遊戲場之暗房、廁所內或該遊戲場
    旁之彰化戲院等地，以積分卡換取現金，若賭客把玩後積分
    歸零，則賭資全歸甲○○所有，以此方式聚集不特定之賭客
    並與之賭博財物，藉以牟利。期間賭客丙○○即分別基於賭
    博之犯意，先於95年11月5日，前往該屬公眾得出入場所之
    「好運到電子遊戲場」，在該遊戲場把玩「水果盤」及「超
    悟空」電子遊戲機具，又於同年月8日至該遊戲場把玩「水
    果盤」電子遊戲機具，而以該等電子遊戲機具賭博財物2次
    ，其並於95年11月9日，再度至該遊戲場賭玩「水果盤」及
    「超悟空」電玩機具，而於同日17時25分許將贏得之積分共
    50 0分向服務人員乙○○洗分後，正以贏得之分數向服務人
    員丁○○兌換為現金5,000元時，為在場喬裝賭客之彰化縣
    警察局彰化分局警員朱炳榕當場查獲，警員朱炳榕乃與其餘
    在店外埋伏之彰化縣警察局彰化分局警員持本院核發之搜索
    票執行搜索，並扣得如附表一、二所示之物。
二、案經彰化縣警察局彰化分局報請臺灣彰化地方法院檢察署檢
    察官偵查起訴。
    理  由
壹、程序部分：
一、按被告之自白，非出於強暴、脅迫、利誘、詐欺、疲勞訊問
    、違法羈押或其他不當方法，且與事實相符者，得為證據，
    刑事訴訟法第156第1項定有明文。亦即被告之自白係出於自
    由意思，且與事實相符者，即有證據能力，反之，若係非法
    取供者，因其陳述非出於任意性，其所為之陳述即無證據能
    力（最高法院28年度上字第2530號判例意旨參照）。被告丙○○於本院準備程序及審理時抗辯其於警詢及偵查中為供述
    時，因病需施打抗生素，若未施打抗生素，會感覺昏昏沈沈
    ，嚴重時尚會導致神智不清，且因遭查獲後，警察一直問話
    至隔天早上，其整夜無法睡覺，迄檢察官訊問時，身體仍不
    舒服，是其於警詢、偵查中之自白，係於身體狀況不佳且意
    識不清時所取得，為非任意性云云。惟被告丙○○遭查獲後
    ，係經確認其精神意識狀態後始製作警詢筆錄乙節，業經員
    警即證人朱柄榕於本院審理時結證稱：於製作被告丙○○之
    筆錄時，是採一問一答方式，被告丙○○神智清晰，回答內
    容清楚，與正常人無異，亦無反應其有何不舒服，被告丙○○僅會表示其何時需要施打抗生素，因被告丙○○每4、5個
    小時必須施打1次抗生素，期間均係由警車按時搭載被告丙○○至醫院注射抗生素完畢後，再原車搭載被告丙○○回警
    局，車程往返包含施打抗生素之時間，約需花費1小時，另
    並未讓被告丙○○睡拘留室，而是讓其睡在派出所之沙發上
    ，被告丙○○稱因經警員整夜詢問，致其精神狀況不佳，與
    事實不符等語明確，且參諸警詢筆錄內容，被告丙○○對於
    其至好運到電子遊戲場把玩電子遊戲機具之日期、時間及開
    、洗分與兌換現金之方式均能清楚交代，而於警詢筆錄上亦
    能正確簽名且字體亦尚工整，酌以被告丙○○於本院審理時
    陳稱：當時凌晨兩點多，伊坐在沙發上沒有辦法睡覺，且當
    時有個喝醉酒的人在警察局與警察聊天，還一直問伊問題，
    伊均不想搭理，又警察當時都在旁邊泡茶聊天，伊睡不著等
    語明確，則苟如被告丙○○所言其當時意識不清云云，因何
    能在距離製作警詢筆錄已達5個月之久之審理期日，仍對當
    時狀況有所記憶？準此，堪認被告丙○○於警詢時並無意識
    不清而為陳述之情形。另檢察官於偵查中訊問被告丙○○時
    ，即先訊明被告丙○○其警局所述是否實在，被告丙○○則
    稱：「（你之前在警局所述是否實在？）大部分實在，有一
    部分不確定，我去過3次，第1、2次男性員工趁我在上廁所
    時，將兌換的現金放到我右邊的口袋，我不確定金額多少，
    就只有這部分不確定。」等語在卷，且依被告丙○○於偵訊
    時所為之供述內容，其對檢察官訊問各點亦可切題回答，亦
    難認該期間被告丙○○有因身體狀況致意識不清之情形。綜
    上說明，被告丙○○於警詢、偵查時係在正常意識下所為，
    堪以認定，其所辯係因意識不清所為云云，顯係飾卸之詞，
    要無足採，此外復查無其他不正訊問之情事，是被告丙○○
    於警詢、偵查中之自白顯係出於任意性，又與事實相符（詳
    如後述），揆諸前開規定，自得採為證據。
二、又按同案被告對於其他同案被告之案件而言，為被告以外之
    人，本質上屬於證人，依司法院釋字第582號、第592號解釋
    ，法院若已使該被告以外之人立於證人之地位接受被告之詰
    問，則因該被告以外之人業經以證人之身分於審判中具結陳
    述，並給予解釋或否認之機會，而被告亦經給予對該被告以
    外之人就此事項詰問之機會，此時法官亦能目睹該被告以外
    之人陳述之情形，則該被告以外之先前在司法警察詢問時之
    陳述與審判中不符時，其先前之陳述具有較可信之特別情況
    ，且為證明犯罪事實存否所必要者，依刑事訴訟法第159條
    之2之規定，亦得為證據。蓋被告以外之人於警詢之陳述距
    案發日較近，記憶自較深刻，可立即反應所知，不致因時隔
    日久而遺忘案情；且較無來自被告同庭在場之壓力而出於虛
    偽不實之指證，或事後串謀而故為迴護被告之機會，其於警
    詢所為之陳述，客觀上若具有較可信之特別情況，且亦為證
    明犯罪事實存否所必要者，依上開規定及司法院大法官解釋
    意旨，其於警詢之陳述，自有證據能力。本件被告丙○○先
    前於警詢中所述就被告甲○○、丁○○、乙○○而言，屬被
    告以外之人於審判外之陳述，其後被告丙○○於本院審理時
    以證人身分作證時翻異證詞，本院斟酌被告丙○○警詢時之
    陳述並無違反其自由意思情形，已如前述，且距離犯罪行為
    之時間較近，屬犯後較初之陳述，故依刑事訴訟法第159條
    之2規定，被告丙○○警詢時之陳述，客觀上應具有較可信
    之特別情況，且為證明被告甲○○、丁○○、乙○○賭博犯
    行之犯罪事實存否所必要，自亦得為本案之證據。
三、按被告以外之人於審判外之言詞或書面陳述，除法律有規定
    者外，不得作為證據，惟於偵查中向檢察官所為之陳述，除
    顯有不可信之情況者外，及當事人或辯護人於法院調查證據
    時，知有首開情形，而未於言詞辯論終結前聲明異議者，視
    為同意作為證據，刑事訴訟法第159條第1項、第159條之1第
    2項及第159條之5第2項、第1項規定參照。本件證人即查獲
    警員葉柏志、朱炳榕及證人即共同被告丙○○於偵查中經具
    結後向檢察官所為證述，並無顯有不可信之情況，其他下列
    經引用之供述證據及非供述證據，亦經本院於審理時予以提
    示並告以要旨，且各經檢察官、被告甲○○、丁○○、乙○○、丙○○及被告甲○○、丁○○之選任辯護人表示意見，
    當事人均未於言詞辯論終結前異議，是該等證據之證據能力
    均無疑義。
貳、實體部分：
一、訊據被告甲○○固坦承：伊為「好運到電子遊戲場」負責人
    ，先後自95年11月1日及11月2日起，以每月新臺幣（下同）
    1萬8千元之代價，僱用丁○○、乙○○擔任該電子遊戲場之
    早班、午班現場人員，並有擺設前開電子遊戲機具等情不諱
    ，惟矢口否認有以店內機具從事賭博行為之情事，辯稱：店
    內機具僅供客人娛樂之用，未從事兌換現金之賭博行為云云
    ；被告丁○○、乙○○固就其2人各自95年11月1日、同年月
    2日起受僱被告甲○○擔任店員，均從事兌換代幣、開分、
    洗分、倒茶水等工作之事實坦認無訛，惟矢口否認有何賭博
    犯行，辯稱：客人把玩機具所剩分數僅能換積分卡或代幣，
    並無兌換現金云云；被告丙○○固坦承曾於95年11月5日、8
    日、9日至「好運到電子遊戲場」把玩電子遊戲機具，惟矢
    口否認有何賭博犯行，辯稱：其於警詢、偵查中稱其曾3次
    以積分卡向被告丁○○兌換現金等語，係意識不清所為之陳
    述云云。經查：
（一）被告甲○○係址設彰化縣彰化市○○路○段153號1樓「好
      運到電子遊戲場」之負責人，在該店內擺設如附表一所示
      之電子遊戲機具共61臺供不特定客人把玩，被告甲○○並
      分別於95年11月1日及同年11月2日以每月1萬8千元之代價
      ，僱用被告丁○○、乙○○擔任該電子遊戲場之早班、午
      班服務人員，其自己則擔任晚班服務人員，偶爾會加班或
      代班等情，分據被告甲○○、丁○○、乙○○供承明確，
      並有彰化縣政府營利事業登記證、彰化縣政府電子遊戲場
      營業級別證在卷可參，核屬相符，復有如附表一所示之電
      動遊戲機具扣案可佐。是被告甲○○、丁○○、乙○○前
      揭時間各擔任上開電子遊戲場負責人、服務人員，且擺設
      電子遊戲機具供不特定人把玩之情，堪認屬實。
（二）被告丙○○於警詢時供稱：伊分別於95年11月5日、11月8
      日及11月9日到「好運到電子遊戲場」把玩電子遊戲機具
      共3次，11月5日係把玩「水果盤」及「超悟空」電子遊戲
      機具「水果盤」及「超悟空」電子遊戲機具，11月8日係
      把玩「水果盤」電子遊戲機具，11月9日則把玩「水果盤
      」及「超悟空」電子遊戲機具，且該3次均有向被告丁○○兌換現金。至兌換現金之方式，係伊先將積分卡交付被
      告丁○○，再由被告丁○○將現金交予伊。伊於11月5日
      、11月8日亦係先將積分卡交付被告丁○○，被告丁○○
      隨後在廁所內交付現金予伊。伊於95年11月9日查獲當日
      ，有以現金1,000元向店員即被告乙○○兌換200枚代幣，
      把玩店內之「水果盤」電子遊戲機具，並以贏得之分數向
      被告乙○○兌換250分積分卡共3張，即100分2張、50分1
      張，另因該店實施「超悟空」電子遊戲機具之促銷活動，
      伊便把玩該機具迨累積至500分後洗分，向被告乙○○兌
      換250分積分卡共3張，即100分2張、50分1張，並欲以前
      揭贏得之積分卡共500分向被告丁○○兌換現金5,000元，
      惟為掩人耳目，被告丁○○本邀伊至該店暗房拿取現金，
      但伊想請被告丁○○至彰化戲院索取優待票，故邀被告丁○○至該店側門外交付現金，而為警當場查獲等語綦詳，
      核與其於偵查中具結證稱：「（你這3次是否都跟丁○○
      換現金？）是。」、「（你拿積分卡給丁○○時，是不是
      想換現金？）是。」、「（前兩次你拿到的現金，是不是
      丁○○拿給你的？）是，但金額不確定。」、「（你如何
      確定是現金？）我離開時有拿出來看，但是沒有數多少錢
      。」等語大致相符，衡諸被告丙○○與被告丁○○、乙○○並無仇恨怨隙，若非實情，豈會無端設詞誣攀被告丁○○、乙○○，並陷自己於犯賭博罪之不利地位。另95年11
      月5日起至11月20日止，該店有舉辦「明星97黃金大放送
      」活動，客人中獎賀單會公告張貼在店內，該等賀單上有
      畫圈中間寫「俊」者，均為被告丙○○之中獎賀單，賀單
      上所載之A、B、C則各代表早班、午班、晚班，供客人參
      考其中獎時間等情，業經證人即被告丁○○證述屬實，並
      有附表二編號15之中獎賀單扣案可憑，觀諸該中獎賀單所
      示被告丙○○之中獎日期，亦與其所述至該店把玩機具之
      日期相符，是被告丙○○於警詢及偵查中之陳述，應堪採
      信，其與本院審理時復以其於警詢、偵查中之陳述非出於
      任意性等語置辯，顯係事後卸責之詞，要無足取。
（三）又證人即查獲警員朱炳榕迭於偵查中及本院審理時到庭證
      述：伊自95年9月間即喬裝賭客至遊戲場把玩電子遊戲機
      具，第1次至該店把玩機具之新客人，必須填寫資料供店
      家確認身分，直至查獲當日止，期間伊喬裝賭客至該店探
      訪10餘次，有3次與店員兌換現金，第1次係伊喊洗分，服
      務人員即會交付積分卡，伊再向服務人員說「處理一下」
      ，接著隨服務人員至該店內之「暗房」兌換現金，暗房內
      吊掛1件黑色外套，伊再自行從黑色外套之口袋中拿取現
      金，第2次係在廁所，由服務人員直接交付現金，第3次係
      於95年11月6日在彰化戲院兌換1,600元，95年11月9日當
      天，伊又與另一名警員喬裝賭客進入該店，當日伊把玩店
      內之「羅馬競技場」遊戲機具，並觀察到被告丙○○把玩
      「水果盤」遊戲機具（即現場圖編號46之機具，見警卷第
      84頁），被告丙○○把玩「水果盤」機具時，有向店內服
      務人員喊洗分，且有換得積分卡，惟伊不確定被告把玩水
      果盤機具之分數，其後被告丙○○再把玩「超悟空」遊戲
      機具（即現場圖編號30之機具，見警卷第84頁），累機至
      500分時，被告丙○○便喊洗分，伊看到被告乙○○將積
      分卡交予被告丙○○，被告丙○○隨後至櫃臺找被告丁○○並說「處理一下」，依據伊之前喬裝賭客觀察所得之經
      驗，「處理一下」係表示欲與服務人員在隱密之處兌換現
      金，因被告丙○○表示其要到彰化戲院拿折價券，該2人
      即朝通往彰化戲院方向之門走去，當時被告丙○○走至伊
      身後時，伊轉頭監看被告丙○○，親眼看見被告丙○○將
      積分卡交予被告丁○○，因該片門係透明玻璃，伊看到被
      告丙○○將手伸入口袋，便前往查獲，並請被告丁○○將
      身上的東西全部取出，被告丁○○身上有以橡皮筋綑綁之
      千元鈔票1疊、5張對折之千元鈔票及2張100分、1張50分
      之積分卡，因以橡皮筋綑綁之1疊千元鈔票很厚，伊其經
      驗似非賭資，故未查扣，而5張對折之千元鈔票，伊原先
      也不確定為賭資，然被告丙○○當場向警員表示本欲兌換
      之現金為5,000元，乃將該5張對折之千元鈔票作為賭資查
      扣等語甚詳，經核與被告丙○○前開供述，並無相悖，佐
      以證人朱炳榕係依法執行公權力之警員，其與本件被告4
      人均屬素昧平生，更無任何怨隙可言，衡情當無甘冒受偽
      證罪刑追訴之風險，進而杜撰犯罪事實故意誣陷被告4人
      入罪之必要，參以扣案附表二編號3之客人資料單中，確
      有證人朱炳榕之資料，日期為9月24日，備註欄寫明「新
      客」，扣案附表二編號14之11月份「班班到客數」表，亦
      載有證人朱炳榕於11月1、2、6、7、8日至該店把玩之紀
      錄，扣案附表二編號12之11月9日B班電玩開洗分表，亦有
      關於證人朱炳榕把玩「羅馬競技場」機具之紀錄，準此，
      益徵證人朱炳榕所述並非子虛，其證詞堪以憑信。至辯護
      人以卷附扣押物品目錄表中所載「丙○○贏得之積分卡」
      3張，係在櫃臺查獲，與證人朱炳榕所述係在被告丁○○
      身上查獲不符，且查獲之「丙○○應得之積分卡」既係25
      0分，依證人朱炳榕及證人即被告丙○○所述，應僅能兌
      換現金2500元，亦與證人朱炳榕將被告丁○○身上查扣之
      5張千元鈔票共5,000元研判為賭資有所矛盾云云。惟查獲
      當日確有自被告丁○○身上扣得3張積分卡（2張100分、1
      張50分）乙節，業經證人即查獲當日到場警員葉柏志、證
      人朱炳榕於偵查中具結證述無訛，至卷附扣押物品目錄表
      上填載係在櫃臺查獲純係筆誤，因當時扣案物太多，故未
      詳細確認有無記載正確等語，亦經證人朱炳榕於本院審理
      時敘明在卷，酌以證人朱炳榕於本院審理時證稱：伊於查
      獲當日有看到被告丙○○把玩「超悟空」遊戲機具累積之
      分數為500分，依機具上載明之兌換比例，可以兌換現金
      2,500元，至被告丙○○之前把玩「水果盤」機具時，被
      告丙○○洗分之分數伊無法確認，而自被告丁○○身上查
      扣之百元鈔票及一疊千元鈔票均認與實際狀況不符，故研
      判僅5張對折之千元鈔票為賭資等語屬實，與常情並無扞
      格，況被告丙○○於警詢時已供稱其於查獲當日把玩「水
      果盤」機具，累積至75,000分時，以300比1之比例向被告
      乙○○洗分，並換得積分卡250分等語明確，是證人朱炳
      榕判斷5,000元為賭資，亦屬合理，辯護人前揭所辯，亦
      無可採。
（四）再者，被告甲○○係「好運到電子遊戲場」負責人，被告
      丁○○、乙○○則均為被告甲○○所僱用且均係按月領取
      固定薪水等情，有如前述。又依證人即被告丙○○、證人
      即警員朱炳榕之上開證述，至該店把玩本案電子遊戲機具
      之客人，確有以積分卡兌換贏得現金等事實，亦如前述。
      衡諸同一遊戲場內之經營以及客人到店把玩之模式，自以
      統一、一致為常態，否則同樣到店把玩之客人在店中之權
      益有別，難免會引發爭端，殊非商家經營之道。則倘客人
      向該電子遊戲場之店內員工以積分卡兌換現金時，員工係
      給付客人現鈔，必係來自該店之營業收入，而員工究係如
      何與客人兌換現金，自對該店之獲利及支出俱有影響，倘
      非負責人有指示或授權店內員工為此處理，店內員工不可
      能逕以店內收入作為與客人兌換現金之用，更無在對員工
      自身無任何好處之情形下，甘冒被取締之風險，擅自兌換
      現金予客人之理。由此可見，「好運到電子遊戲場」之負
      責人即被告甲○○及其雇用之服務人員即被告丁○○、乙○○，對於「好運到電子遊戲場」內以積分卡兌換現金而
      為賭博之經營模式均知之甚詳，誠屬灼然。於此情形，被
      告丁○○、乙○○既已明知該遊戲場確有與不特定客人對
      賭換錢之經營模式，猶仍以領取固定薪資之方式受被告甲○○僱用而任職於「好運到電子遊戲場」，則被告丁○○
      、乙○○與被告甲○○共同參與前揭賭博犯行之犯意聯絡
      ，至為明確。此外，並有照片35張、現場圖2張、監視錄
      影畫面翻拍照片10張、搜索現場錄影光碟1片在卷可憑，
      及如附表一、二所示之物扣案可證。從而，益見被告甲○○、丁○○、乙○○及被告丙○○前開所辯，顯均係事後
      飾卸之詞，要無足採。綜上，本案事證明確，被告甲○○
      、丁○○、乙○○及丙○○之犯行，均堪認定，應予依法
      論科。又選任辯護人雖請求本院勘驗「好運到電子遊戲場
      」95年11月8日之監視錄影光碟，以證明被告丙○○之證
      述顯有瑕疵，然本院綜合上揭各情，認本案事證已明，核
      無勘驗必要，併此敘明。
二、按意思之聯絡並不限於事前有所謀議，即僅於行為當時有共
    同犯意之聯絡者，亦屬之，且其表示之方法，亦不以明示通
    謀為必要，即相互間有默示之合致，亦無不可（最高法院73
    年臺上字第2364號判例意旨參照）。又按刑法第268條之意
    圖營利，只須主觀上有圖得利益之意思為已足，不以實際上
    取得利益為要件，查本件遭扣案之電子遊戲機具高達61臺，
    並非一般僅擺設數臺電子遊戲機具之經營規模可相比擬，且
    被告甲○○花費資金購買遊戲機具、租用場地擺放、雇用服
    務人員，竟仍能獲利，顯見電子遊戲之程式於設計之初即已
    隱含該遊戲機具有較高獲勝機率，被告丁○○、乙○○又係
    受僱為服務人員，每月薪資18,000元，是以，被告甲○○、
    丁○○、乙○○3人均顯然有營利之意思，非僅單純以電子
    遊戲機與人對賭甚明。核被告甲○○、丁○○、乙○○3人
    所為，均係犯刑法第266條第1項前段之普通賭博罪、第268
    條前段之意圖營利供給賭博場所罪及同條後段之意圖營利聚
    眾賭博罪；被告丙○○所為，均係犯刑法第266條第1項前段
    之普通賭博罪。被告丁○○、乙○○2人分別自受僱日起，
    與被告甲○○就所犯上開3罪間有犯意之聯絡及行為之分擔
    ，均為共同正犯。又被告甲○○、丁○○、乙○○所為普通
    賭博、意圖營利供給賭博場所及意圖營利聚眾賭博等犯行，
    乃係基於一個賭博犯意之決定，達成同一犯罪之各個舉動，
    屬法律概念之一行為，是其一行為觸犯上開3罪名，應依刑
    法第55條想像競合犯規定，從情節較重之聚眾賭博罪處斷。
    被告丙○○所犯3次賭博罪，犯意個別，應予分論併罰。再
    按刑事法若干犯罪行為態樣，本質上原具有反覆、延續實行
    之特徵，立法時既予特別歸類，定為犯罪構成要件之行為要
    素，則行為人基於概括之犯意，在密切接近之一定時地持續
    實行之複次行為，倘依社會通念，於客觀上認為符合一個反
    覆、延續性之行為觀念者，於刑法評價上，即應僅成立一罪
    。學理上所稱「集合犯」職業性、營業性或收集性等具有重
    複特質之犯罪均屬之，例如經營、從事業務、收集、販賣、
    製造、散布等行為概念者皆是。被告甲○○為「好運到電子
    遊戲場」負責人，並僱用被告丁○○、乙○○為服務人員，
    負責開、洗分及兌換現金等工作，擺設機具高達61臺之多，
    故被告甲○○、丁○○、乙○○共同在「好運到電子遊戲場
    」以設置之電子遊戲機具，與賭客對賭，藉此牟利，本質上
    即具有反覆性，渠等基於單一犯意，在密切接近之一定時間
    及空間內反覆從事賭博性之電動玩具業，無非執行業務所當
    然，於行為概念上，應認為包括一罪。爰審酌現今林立電玩
    業者以合法掩飾非法，表面上經營娛樂機具，實則暗中為與
    客人兌換現金之不法情事，被告甲○○、丁○○、乙○○共
    同以在電子遊戲場擺設之電子遊戲機具，供人對賭財物，從
    中獲取不法利益，助長社會僥倖心理，並使人廢時失業，易
    趨於遊惰，影響正常之社會經濟活動，惡行非輕，又念及被
    告丁○○、乙○○係為生計受僱於被告甲○○，相對於被告
    甲○○在經營業務上居於支配主導地位，被告丁○○、乙○○本件犯行之可責性較低，被告丙○○僅係賭客，犯罪情節
    輕微，暨被告4人均無不良素行（有臺灣高等法院被告前案
    紀錄表可參）、犯罪之動機、目的、手段及犯罪後猶飾詞否
    認，態度不佳等一切情狀，分別量處如主文所示之刑，被告
    甲○○、丁○○、乙○○部分並均諭知易科罰金之折算標準
    ；被告丙○○部分則均諭知易服勞役之折算標準，並定其應
    執行刑及諭知易服勞役之折算標準，以資懲儆。
三、扣案如附表一所示之物，係當場賭博之器具及兌換籌碼處之
    財物，不問屬於犯人與否，均應依刑法第266條第2項規定對
    被告4人諭知沒收。如附表二所示之物，均扣自被告甲○○
    所經營之「好運到電子遊戲場」，係被告甲○○所有，供經
    營該遊戲場之犯罪所用之物，基於共犯連帶沒收理論，對被
    告甲○○、丁○○、乙○○3人均依刑法第38條第1項第2款
    之規定，諭知沒收。
據上論斷，應依刑事訴訟法第299條第1項前段、刑法第28條、第
55條、第266條第1項前段、第2項、第268條、第38條第1項第2款
、第41條第1項前段、第42條第3項前段、第57條第1項第7款，刑
法施行法第1之1條，判決如主文。
中　　華　　民　　國　　96　　年　　5 　　月　　15　　日
                  刑事第二庭    審判長法  官    石馨文
                                      法  官    黃齡玉
                                      法  官    尚安雅
以上正本證明與原本無異。
如不服本判決，應於判決送達後十日內向本院提出上訴狀 (須附
繕本 )。
中　　華　　民　　國　　96　　年　　5 　　月　　18　　日
                                      書記官    施嘉玫
附錄本案論罪科刑法條全文：
中華民國刑法第266條
（普通賭博罪與沒收物）
在公共場所或公眾得出入之場所賭博財物者，處 1 千元以下罰金
。但以供人暫時娛樂之物為賭者，不在此限。
當場賭博之器具與在賭檯或兌換籌碼處之財物，不問屬於犯人與
否，沒收之。
中華民國刑法第268條
（圖利供給賭場或聚眾賭博罪）
意圖營利，供給賭博場所或聚眾賭博者，處 3 年以下有期徒刑，
得併科 3 千 元以下罰金。
附表一：
┌──┬────────────┬─────┐
│編號│  名  稱  及  數  量    │ 備  註   │
├──┼────────────┼─────┤
│ 1  │5PK5臺（含IC板5塊）、5JP│「好運到電│
│    │3臺（含IC板2塊）、快樂保│子遊戲場」│
│    │齡球16臺（含IC板16塊）、│內查獲    │
│    │新巴達2臺（含IC板2塊）、│          │
│    │艾莉斯1臺（含IC板1塊）、│          │
│    │捷豹1臺（含IC板2塊）、超│          │
│    │悟空7臺（含IC板7塊）、北│          │
│    │斗9拳3臺（含IC板3塊）、 │          │
│    │達運鬥地主2臺（含IC板2塊│          │
│    │）、滿貫大亨2臺（含IC板2│          │
│    │塊）、豹中豹II代2臺（含I│          │
│    │C板2塊）、水果盤10臺（含│          │
│    │IC板10塊）、輪盤1臺（含 │          │
│    │6人座IC板12塊）正倒六車1│          │
│    │臺（含12人座IC板3塊）、 │          │
│    │羅馬競技場1臺（含2人座IC│          │
│    │板2塊）、賽狗2臺（含2人 │          │
│    │座IC板4塊）、賽馬2臺（含│          │
│    │2人座IC板1塊），共61臺（│          │
│    │含IC板共76塊）。        │          │
├──┼────────────┼─────┤
│ 2  │代幣貳包共1500枚        │其中500枚 │
│    │                        │在機具內查│
│    │                        │獲，1000枚│
│    │                        │在櫃臺查獲│
├──┼────────────┼─────┤
│ 3  │賭資28,200元            │其中23,200│
│    │                        │元在櫃臺查│
│    │                        │獲，5,000 │
│    │                        │元在被告曾│
│    │                        │火明身上查│
│    │                        │獲        │
└──┴────────────┴─────┘
附表二：
┌───┬─────────┬────────────────────┐
│編號  │名  稱  及  數  量│  備                        註          │
│      │                  │                                        │
├───┼─────────┼────────────────────┤
│  1   │丙○○贏得之積分卡│在被告丁○○身上查獲，2張100分、1張50分 │
│      │3張               │                                        │
├───┼─────────┼────────────────────┤
│  2   │積分卡102張       │                                        │
│      │                  │                                        │
├───┼─────────┼────────────────────┤
│  3   │客人資料單346張   │有被告丙○○、證人朱炳榕之資料單        │
├───┼─────────┼────────────────────┤
│  4   │客人名冊2本       │                                        │
├───┼─────────┼────────────────────┤
│  5   │開招簿1本         │                                        │
├───┼─────────┼────────────────────┤
│  6   │水果盤電玩統計表3 │有水果中盤統計表1張及水果拼盤黃金大放送 │
│      │張                │統計表2張（均為11月5日至11月20日）      │
├───┼─────────┼────────────────────┤
│  7   │寄檯簿1本         │                                        │
├───┼─────────┼────────────────────┤
│  8   │攝影機1具         │                                        │
├───┼─────────┼────────────────────┤
│  9   │客人中獎錄影帶8捲 │                                        │
├───┼─────────┼────────────────────┤
│ 10   │暗房遙控器1串     │                                        │
├───┼─────────┼────────────────────┤
│ 11   │機臺開洗分鑰匙1串 │                                        │
│      │                  │                                        │
├───┼─────────┼────────────────────┤
│ 12   │電玩開洗分表(11月9│含證人朱炳榕把玩電玩機臺「羅馬競技場」之│
│      │日B班)5張         │開洗分紀錄                              │
├───┼─────────┼────────────────────┤
│ 13   │3PK隔班券外贈表1張│                                        │
├───┼─────────┼────────────────────┤
│ 14   │11月分班班到客數表│載明證人朱炳榕於11月1、2、6、7、8日均有 │
│      │7張               │於B班時段至「好運到電子遊戲場」消費     │
├───┼─────────┼────────────────────┤
│ 15   │貼有客人中獎賀單之│其中包含丙○○中獎賀單共29張，內容如下：│
│      │明星97黃金大放送中│11月5A日10：54高中柑仔清一色            │
│      │獎海報1張         │11月5A日12：10高中金鐘清一色            │
│      │                  │11月5A日13：13高中黃BAR清一色           │
│      │                  │11月5A日13：16高中銅鐘清一色            │
│      │                  │11月5A日13：40高中黃BAR清一色           │
│      │                  │11月5A日15：20高中紅BAR清一色           │
│      │                  │11月5A日15：46高中荔枝清一色            │
│      │                  │11月5B日16：20高中荔枝清一色            │
│      │                  │11月5B日16：22高中銅鐘清一色            │
│      │                  │11月5B日18：00高中西瓜清一色            │
│      │                  │11月5B日19：17高中黃BAR清一色           │
│      │                  │11月5B日19：19高中黃BAR清一色           │
│      │                  │11月5B日20：33高中銅鐘清一色            │
│      │                  │11月5B日21：48高中銅鐘清一色            │
│      │                  │11月5B日22：05高中柑仔清一色            │
│      │                  │11月5B日23：00高中紅BAR清一色           │
│      │                  │11月5C日01：43高中荔枝清一色            │
│      │                  │11月5C日04：48高中黃BAR全盤             │
│      │                  │11月5C日04：51高中黃BAR全盤             │
│      │                  │11月5C日06：03高中芒果全盤              │
│      │                  │11月8B日16：11高中紅BAR清一色           │
│      │                  │11月8B日17：02高中荔枝清一色            │
│      │                  │11月8B日18：02高中黃BAR清一色           │
│      │                  │11月9A日13：48高中紅BAR清一色           │
│      │                  │11月9A日14：38高中紅BAR清一色           │
│      │                  │11月9A日14：58高中黃BAR清一色           │
│      │                  │11月9A日15：45高中銅鐘清一色            │
│      │                  │11月9B日16：28高中荔枝清一色            │
│      │                  │11月9B日16：31高中荔枝清一色            │
└───┴─────────┴────────────────────┘
